【裁判字號】    88,易,1045
【裁判日期】    890229
【裁判案由】    竊盜
【裁判全文】
臺灣雲林地方法院刑事判決                        八十八年度易字第一四五號
    公  訴  人  臺灣雲林地方法院檢察署檢察官
    被      告  丙○○
右列被告因竊盜案件，經檢察官提起公訴（八十八年度偵字第四二八○號及第五一○
四號），本院判決如左：
    主  文
丙○○連續攜帶兇器竊盜，處有期徒刑壹年陸月。
六角扳手壹把（未扣案），沒收之。
    事  實
一、丙○○前於民國（下同）八十二年間因違反修正前麻醉藥品管理條例案件，經法
    院判處有期徒刑四月確定，並於同年五月十一日易科罰金執行完畢；另於八十八
    年間因違反毒品危害防制條例案件，經法院判處有期徒刑七年二月確定，該罪尚
    未執行。詎其不思悛悔，竟基於為自己不法之所有意圖之概括犯意，分別於附表
    所示時間，各以其所有客觀上足以供兇器使用之六角扳手一把及不詳方法，在附
    表所示各地，竊取己○○、丁○○及沈再得之附表所示車輛。嗣八十八年八月一
    日凌晨一時三十分許及同年九月二十五日上午八時二十五分許，分別在雲林縣斗
    六市鎮○路大乾宮前與西螺鎮○○里○○路五十五號等處，為警查獲。
二、案經雲林縣警察局斗六分局及西螺分局分別報請臺灣雲林地方法院檢察署檢察官
    偵查起訴。
    理  由
一、訊據被告丙○○坦承其以六角扳手竊取車牌號碼ＢＦ─０七七一號自小客車乙部
    ，但否認竊取車牌號碼Ｃ五─四０七九號自用小客車及ＳＪ─九二五七號自用小
    貨車，並辯稱：車牌號碼Ｃ五─四０七九號自用小客車係姓名、年籍不詳、綽號
    「小朱」之友人交其駕駛，俾載伊至雲林縣斗六市大乾宮前釣魚，又車牌號碼Ｓ
    Ｊ─九二五七號自用小貨車則為姓名、年籍不詳、綽號「阿龍」之菜販，在八十
    八年九月十五日傍晚時分，表示渠欲返回屏東故居，遂將未懸掛車牌之該車送其
    使用云云。
二、查被告右揭自白部分，核與被害人己○○指訴之情節大致相符，且有車牌號碼Ｂ
    Ｆ─０七七一號自小客車車輛照片、車輛竊盜資料各別查詢報告表、贓物認領保
    管單可稽，是其自白應與事實無歧，可資採信。
三、次查，車牌號碼Ｃ五─四０七九號自用小客車及ＳＪ─九二五七號自小貨車分別
    為被害人丁○○及戊○○所遺失，渠等遺失各該車輛之情節，分別據被害人丁○○及證人甲○○敘明在卷，復有存卷之失竊車輛照片、車輛竊盜車牌失竊資料個
    別查詢報表、彰化縣車輛失竊協尋電腦輸入單及贓物認領保管收據在卷得證。第
    查，被告於警訊及本院訊問時，係稱該二車分別為前述「小朱」及「阿龍」之人
    所借用及贈送，但於偵查中，則另稱係「小朱」及「阿輝」所借用（參見八十八
    年度偵字第四二八○號偵查卷第七頁正面），先後供詞非一。另被告復於本院訊
    問時供稱，其所述「小朱」之人，經朋友告知本名為乙○○云云，其二者姓氏相
    去甚遠，益見有疑。又經提到院之證人乙○○確為被告所識之人，此為被告供承
    在卷，惟被告則另稱乙○○尚有他人，前後反覆（均參見本院八十九年二月十五
    日審理筆錄），飾卸之情，顯非無徵。再查，被告於八十八年八月一日警訊中供
    稱：警員在車牌號碼Ｃ五─四０七九號自小客車內，查獲卷內照片所示工具等（
    按，無法確認是否屬本件竊盜用之工具），均為其所有等語綦詳，果被告所陳，
    真係單純搭載綽號「小朱」之人，衡之情理，亦無隨身攜帶上揭工具之必要。末
    者，被告自承與所謂「阿龍」之人並無特殊交情（參見本院八十九年一月十一日
    訊問筆錄），則渠豈有無故贈送價值不菲之自用小貨車一部予被告之理，佐以，
    被告曾就讀高職，有警訊筆錄之登載可考，則以其智識程度，於無端受贈未懸掛
    車牌而為車主自稱屬已屬報廢之車輛，竟有容無不疑，而不加任何查證之理。綜
    上所述，被告右開辯詞，顯遠悖於常情，可認圖責，洵無可取。
四、查六角扳手客觀上可供兇器使用，是核被告竊取車牌號碼ＢＦ─０七七一號自小
    客車乙部之犯行，係犯刑法第三百二十一條第一項第三款之攜帶兇器竊盜罪；而
    其竊取車牌號碼Ｃ五─四０七九號及ＳＪ─九二五七號車輛之行為，核犯刑法第
    三百二十條第一項之普通竊盜罪。其先後多次竊盜犯行，時間緊接，所犯為基本
    構成要件相同之罪，顯係基於概括犯意為之，應依刑法第五十六條連續犯之規定
    ，論以一罪，而從其情節較重之攜帶兇器竊盜罪處斷，並加重其刑，公訴書認被
    告係犯刑法第三百二十條第一項之普通竊盜罪，於法要有未洽，應予變更。爰審
酌被告曾於八十二年間因違反修正前麻醉藥品管理條例案件，經法院判處有期徒
    刑四月確定，甫於同年五月十一日易科罰金執行完畢，即再犯本件犯行，足徵其
    素行非佳，又被告不憑己力，以謀生計，竟四處行竊，造成被害人等重大之財產
    損失，並考之被告智識程度與犯罪後態度等一切情狀，判處如主文所示之刑。至
    供被告竊取車輛之六角扳手一把，為其所有，業據被告坦認在卷，該物雖未扣案
    ，但不能證明其已滅失，仍應依刑法第三十八條第一項第二款之規定，沒收之。
據上論斷，應依刑事訴訟法第二百九十九條第一項前段、第三百條，刑法第五十六條
、第三百二十一條第一項第三款、第三十八條第一項第二款，判決如主文。
本案經檢察官劉仁慈到庭執行職務。
中      華      民      國      八十九      年    二    月    二十九    日
                                        臺灣雲林地方法院刑事第二庭
                                            法  官
附表：
┌─┬─────────┬────────┬────┬───┬──────┐
│  │    時    間      │    地    點    │行竊方法│被害人│  所竊財物  │
├─┼─────────┼────────┼────┼───┼──────┤
│一│八十八年七月三十一│彰化縣二林鎮東興│六角扳手│己○○│ＢＦ─０七七│
│  │日上午五時許      │里二林巷一九四號│        │      │一號自小客車│
│  │                  │                │        │      │，內有錄音帶│
│  │                  │                │        │      │、高速公路回│
│  │                  │                │        │      │數票、硬幣各│
│  │                  │                │        │      │若干，及現金│
│  │                  │                │        │      │新台幣三千元│
│  │                  │                │        │      │、工具一組、│
│  │                  │                │        │      │駕照一紙與裝│
│  │                  │                │        │      │飾品若干。  │
├─┼─────────┼────────┼────┼───┼──────┤
│二│八十八年七月三十日│雲林縣虎尾鎮光復│不    詳│丁○○│Ｃ五─四０七│
│  │凌晨三時三十分許  │路與林森路口    │        │      │九號自小客車│
├─┼─────────┼────────┼────┼───┼──────┤
│三│八十八年八月二十八│雲林縣斗南鎮南生│不    詳│戊○○│ＳＪ─九二五│
│  │日下午三時許      │路一八０巷土地公│        │公訴書│七號自小貨車│
│  │                  │廟前            │        │誤載為│，內有剪鉛線│
│  │                  │                │        │甲○○│用剪刀一把、│
│  │                  │                │        │      │鋼筋剪台一台│
│  │                  │                │        │      │、焊接機器一│
│  │                  │                │        │      │組、鐵絲二箱│
│  │                  │                │        │      │、筍刀一把及│
│  │                  │                │        │      │牌照等。    │
└─┴─────────┴────────┴────┴───┴──────┘
如不服本判決，應於判決送達後十日內，向本院提出上訴狀。（須附繕本）
附錄論罪科刑法條：
刑法第三百二十一條第一項第三款
犯竊盜罪而有左列情形之一者，處六月以上五年以下有期徒刑：
三、攜帶兇器而犯之者。


司法院資訊處製作；財團法人民間司法改革基金會備份。
